臺灣臺中地方法院刑事裁定
111年度聲字第2639號
聲  請  人  臺灣臺中地方檢察署檢察官
受  刑  人  蔡菀宜




上列聲請人因受刑人數罪併罰有二裁判以上，聲請定其應執行之
刑（111年度執聲字第1932號），本院裁定如下：
    主    文
蔡菀宜所犯如附表所示各罪所處之刑，應執行有期徒刑貳年肆月
。
    理    由
一、按數罪併罰，有二裁判以上者，依刑法第51條之規定，定其
    應執行之刑，刑法第53條定有明文。又數罪併罰，分別宣告
    其罪之刑，宣告多數有期徒刑者，於各刑中之最長期以上，
    各刑合併之刑期以下，定其刑期，但不得逾30年，刑法第51
    條第5款，亦定有明文。
二、經查，本件受刑人蔡菀宜因詐欺案件，經法院先後判處如附
    表所示之刑，均分別確定在案，有各該判決書及臺灣高等法
    院被告前案紀錄表附卷可稽。茲聲請人就附表所示各罪之有
    期徒刑部分聲請定其應執行之刑，核屬正當。本院審酌受刑
    人所犯各罪侵害法益之異同（所犯均為加重詐欺取財罪，參
    與詐欺集團擔任取款車手之工作）、對侵害法益之加重效應
    及時間、空間之密接程度（係於民國109年11月12日至110年
    1月15日間密集為之）、刑罰邊際效應隨刑期而遞減、受刑
    人所生痛苦程度隨刑期而遞增、受刑人復歸社會之可能性，
    而為整體評價後，爰定其應執行之刑如主文所示。
三、依刑事訴訟法477條第1項，刑法第53條、第51條第5款，裁
    定如主文。
中　　華　　民　　國　　111 　年　　8 　　月　　31　　日
                  刑事第十六庭  法  官  洪瑞隆
以上正本證明與原本無異。
如不服本裁定，應於收受送達後5日內向本院提出抗告狀。（應
附繕本）
                                書記官  許家齡
中　　華　　民　　國　　111 　年　　8 　　月　　31　　日
附表：受刑人蔡菀宜定應執行刑案件一覽表
編           號  1 2         3 罪           名  詐欺 詐欺 詐欺 宣    告     刑  有期徒刑1年6月  有期徒刑1年2月  有期徒刑1年2月 犯   罪  日   期  110年1月12日 110年1月12日 110年1月14日  偵查(自訴)機關年  度   案  號  臺灣高雄地方檢察署110年度偵字第2628、5688號 臺灣高雄地方檢察署110年度偵字第2628、5688號 臺灣臺南地方檢察署110年度偵字第9889號  最  後事實審 法    院 臺灣高雄地方法院 臺灣高雄地方法院 臺灣臺南地方法院  案    號 110年度審金訴字第224號 110年度審金訴字第224號 110年度金訴字第395號  判    決日    期 110年10月15日 110年10月15日 110年11月11日  確  定判  決 法    院 臺灣高雄地方法院 臺灣高雄地方法院 臺灣臺南地方法院  案    號 110年度審金訴字第224號 110年度審金訴字第224號 110年度金訴字第395號  判    決確定日期 110年12月4日 110年12月4日 110年12月27日 是否得易科罰金或易服社會勞動  不得易科罰金 不得易服社會勞動 不得易科罰金 不得易服社會勞動 不得易科罰金 不得易服社會勞動 備         註  臺灣高雄地方檢察署111年度執字第115號（編號1至6已裁定應執行有期徒刑2年2月） 臺灣高雄地方檢察署111年度執字第115號（編號1至6已裁定應執行有期徒刑2年2月） 臺灣臺南地方檢察署111年度執字第1230號（編號1至6已裁定應執行有期徒刑2年2月） 

編           號  4 5        6 罪           名  詐欺 詐欺 詐欺 宣    告     刑  有期徒刑1年5月  有期徒刑1年3月  有期徒刑1年4月 犯   罪  日   期  109年11月12日、109年11月13日 110年1月15日 110年1月15日  偵查(自訴)機關年  度   案  號  臺灣臺中地方檢察署110年度偵字第9799、23927號 臺灣臺中地方檢察署110年度偵字第9799、23927號 臺灣臺中地方檢察署110年度偵字第9799、23927號  最  後事實審 法    院 臺灣臺中地方法院 臺灣臺中地方法院 臺灣臺中地方法院  案    號 110年度金訴字第978號 110年度金訴字第978號 110年度金訴字第978號  判    決日    期 110年12月17日 110年12月17日 110年12月17日  確  定判  決 法    院 臺灣臺中地方法院 臺灣臺中地方法院 臺灣臺中地方法院  案    號 110年度金訴字第978號 110年度金訴字第978號 110年度金訴字第978號  判    決確定日期 111年1月17日 111年1月17日 111年1月17日 是否得易科罰金或易服社會勞動  不得易科罰金 不得易服社會勞動 不得易科罰金 不得易服社會勞動 不得易科罰金 不得易服社會勞動 備         註  臺灣臺中地方檢察署111年度執字第2126號（編號1至6已裁定應執行有期徒刑2年2月） 臺灣臺中地方檢察署111年度執字第2126號（編號1至6已裁定應執行有期徒刑2年2月） 臺灣臺中地方檢察署111年度執字第2126號（編號1至6已裁定應執行有期徒刑2年2月） 

編           號  7 （以下空白）  罪           名  詐欺   宣    告     刑  有期徒刑1年6月（另併科罰金新臺幣6千元）   犯   罪  日   期  110年1月7日   偵查(自訴)機關年  度   案  號  臺灣臺中地方檢察署111年度偵字第5749號    最  後事實審 法    院 臺灣臺中地方法院    案    號 111年度金訴字第477號    判    決日    期 111年4月28日    確  定判  決 法    院 臺灣臺中地方法院    案    號 111年度金訴字第477號    判    決確定日期 111年5月31日   是否得易科罰金或易服社會勞動  不得易科罰金 不得易服社會勞動   備         註  臺灣臺中地方檢察署111年度執字第9304號